臺灣臺南地方法院刑事判決
110年度侵訴字第54號
公  訴  人  臺灣臺南地方檢察署檢察官
被      告  李建品



選任辯護人  何紫瀅律師
上列被告因違反兒童及少年性剝削防制條例等案件，經檢察官提
起公訴（110年度偵字第5118號、110年度營偵字第647號），本
院判決如下：
    主  文
甲○○對於十四歲以上未滿十六歲之女子為性交，共貳罪，各處有
期徒刑陸月。應執行有期徒刑捌月。又犯引誘使少年製造猥褻行
為之電子訊號罪，處有期徒刑壹年陸月。又犯成年人故意對少年
犯恐嚇危害安全罪，處有期徒刑參月，如易科罰金，以新臺幣壹
仟元折算壹日。均緩刑伍年，緩刑期間付保護管束，並應於緩刑
期間內，向執行檢察官指定之政府機關、政府機構、行政法人、
社區或其他符合公益目的之機構或團體，提供壹佰小時之義務勞
務，及應接受法治教育課程參場次，並禁止對代號AC000Z000000
000號為騷擾、接觸、跟蹤、通話、通信或其他非必要之聯絡行
為。
未扣案之代號AC000Z000000000號為猥褻行為電子訊號數位照片
壹張沒收。
    事  實
一、甲○○於民國109年8月間，透過網路上LEMO交友軟體與代號AC
    000-A110028號、AC000Z000000000號之少女（為同一人僅係
    代號不同，94年8月生，真實姓名、年籍資料均詳卷，下稱
    甲女）認識，進而成為男女朋友關係，明知甲女為14歲以上
    未滿16歲之女子，竟分別為下列犯行：
(一)基於與14歲以上未滿16歲女子為性交之犯意，分別於109年9
    月22日17時許、109年10月6日17時許，在甲○○位於臺南市○○
    區○○路00巷0號2樓之4租屋處，以自己之陰莖插入甲女之陰
    道為性交行為各1次。
(二)於109年9月間某日，以Instagram帳號Hesd_112（暱稱林獄
    浤），隱瞞其係甲○○之身分，基於引誘少年拍攝猥褻行為電
    子訊號之犯意，向甲女表示要看其裸露照片，以此方式引誘
    甲女拍攝胸部裸露照片，甲女因年紀尚輕思慮未周，於是自
    拍裸照1張（屬於數位照片之電子訊號，下同），並以Insta
    gram傳送該裸露照片之電子訊號予甲○○，以此方式製造甲女
    猥褻行為之電子訊號裸照1張。
(三)甲○○係成年人，明知甲女係未滿18歲之少年，因懷疑甲女移
    情別戀，甲女亦得悉用Instagram取得其裸照之人乃係甲○○
    ，雙方發生爭執，詎甲○○乃基於恐嚇少年危害安全之犯意，
    於109年11月間某日，以messenger通訊軟體向甲女恫稱：「
    你要我把你的裸照傳到你ig讓更多○○（學校名稱，詳卷）男
    生看到你才滿意嗎」、「明天學校你等著看」、「等曝光之
    後你就知道了」、「你等著休學」、「你等著 我一定會去○
    ○（學校名稱，詳卷）的、我房間還有影片、我會明天傳去
    學校、你等著看、明天等著你媽媽從△△（地名，詳卷）去學
    校找你」、「你等著看、我絕對讓你休學」等語，致使甲女
    恐其裸照遭散布而心生畏懼，致生危害於安全。
二、案經甲女及其母親告訴暨臺南市政府警察局麻豆分局、新營
    分局報告臺灣臺南地方檢察署檢察官偵查起訴。
    理  由
壹、程序方面：
一、性侵害犯罪防治法所稱性侵害犯罪，係指觸犯刑法第221條
    至第227條、第228條、第229條、第332條第2項第2款、第33
    4條第2項第2款、第348條第2項第1款及其特別法之罪；又行
    政機關、司法機關及軍法機關所製作必須公示之文書，不得
    揭露被害人之姓名、出生年月日、住居所及其他足資識別被
    害人身分之資訊，性侵害犯罪防治法第2條第1項、第12條第
    2項分別定有明文。另性侵害犯罪防治法第12條所定其他足
    資識別被害人身分之資訊，包括被害人照片或影像、聲音、
    住址、親屬姓名或其關係、就讀學校與班級或工作場所等個
    人基本資料，性侵害犯罪防治法施行細則第6條亦有明文。
    是本件判決書犯罪事實欄及理由欄內，關於被害人甲女及甲
    女之母親均僅記載代號以隱匿其等身分資訊（其等真實姓名
    年籍資料詳見性侵害代號與真實姓名對照表2紙，附於偵字
    不公開卷第3至6頁可稽）。
二、證據能力：
　　刑事訴訟法第159條之1至159條之4為傳聞法則之例外規定，
    被告以外之人於審判外之陳述，雖不符前4條之規定，而經
    當事人於審判程序同意作為證據，法院審酌該言詞或書面陳
    述作成時之情況，認為適當者，亦得為證據，刑事訴訟法第
    159條之5第1項定有明文。查本判決所引用之供述證據，業
    據檢察官、被告甲○○及其辯護人同意有證據能力（見本院卷
    第86至87、126至127頁），本院審酌該等證據作成時之情狀
    並無違法或不當等情形，認為以之作為本案證據亦屬適當，
    依上開規定自得作為認定事實之依據。
貳、實體部分
一、前揭犯罪事實，業經被告甲○○於警詢、偵訊、本院審理時均
    坦承不諱（見警一卷第3至5頁；警二第3至5頁；偵一第29至
    3頁；本院卷第85、134至136頁），並經證人甲女於警詢、
    偵查時、證人即甲女之母親於警詢時證述綦詳（見警一卷第
    7至13頁；警二第7至15頁；偵一第37至39頁），且有甲女母
    親提出之甲○○租屋處照片3張（警一卷第15-17頁）、甲女母
    親提出之甲○○威脅被害人之手機對話擷圖1份（警一卷第23-
    29頁）、兒少性剝削事件報告單1份（偵一卷彌封袋內第1-2
    頁）、甲女之代號與真實姓名對照表1紙（偵一卷彌封袋內
    第5-6頁）附卷可稽，足認被告前揭任意性自白與事證相符
    ，是本件事證明確，被告犯行，均堪認定，應依法論科。
二、論罪科刑：
(一)按兒童及少年性剝削防制條例第36條雖將「被拍攝」與「製
    造」並列，「製造」兒童或少年為性交或猥褻行為之電子訊
    號，並未限定其方式，故文義上應包含兒童或少年自我拍攝
    之情形，且與是否大量製造亦無關（最高法院103年度台上
    字第2699號、105年度台上字第2025號、106年度台上字第28
    37號、108年度台上字第1324號判決意旨參照），是以，祇
    須所製造之圖畫等物品，係顯示該未滿18歲之被害人本人為
    性交或猥褻行為之圖、像等內容者，即足當之。而自行拍攝
    照片或影片，係屬創造照片或影片之行為，應在該條項所稱
    「製造」之範疇內。又以數位裝置所拍攝之影像數位訊號，
    未將之轉換為錄影帶、光碟、相紙等藉由機器或媒介實體展
    示視覺影像之實物者，則屬電子訊號。查甲女為94年8月生
    ，於案發時為12歲以上未滿18歲之少年，有兒少性剝削案件
    代號與真實姓名對照表1份在卷可參（見偵一卷彌封卷）。
    又甲女於上揭事實欄(二)時、地，受被告引誘而自我拍攝胸
    部裸露之電子訊號，並以通訊軟體Instagram傳送予被告觀
    看，已符合上開法條所規定之「製造」要件，而該數位照片
    檔內容為裸露胸部之照片，自屬猥褻行為之電子訊號，該當
    於兒童及少年性剝削防制條例第36條第2項規範之「製造」
    猥褻行為電子訊號。
(二)是核被告如事實欄一(一)所為，均係犯刑法第227條第3項之
    對於14歲以上未滿16歲之女子為性交罪（共2罪）。如事實
    欄一(二)所為，係犯兒童及少年性剝削防制條例第36條第2
    項引誘使少年製造猥褻行為之電子訊號罪。如事實欄一(三)
    所為，係犯兒童及少年福利與權益保障法第112條第1項前段
    、刑法第305條之成年人故意對少年犯恐嚇危害安全罪。
(三)公訴意旨認被告如事實欄一(三)部分犯行，僅係犯刑法第30
    5條之恐嚇危害安全罪，容有未洽，惟起訴之基本社會事實
    同一，並經本院於審理時告知被告上開變更後之罪名（見本
    院卷第125頁），而無礙於被告防禦權之行使，起訴法條應
    予變更。被告就事實欄(一)至(三)所示4次之犯行，其犯意
    各別，行為互殊，應予分論併罰。
(四)刑之加重與減輕：
  1.被告就事實欄一(三)所示之犯行，係於成年後所為，為成年
    人故意對少年犯罪，應依兒童及少年福利與權益保障法第11
    2條第1項前段規定，加重其刑。至於被告就事實欄一(一)、
    (二)所示之犯行，因刑法第227條、兒童及少年性剝削防制
    條例就被害者之年齡已有特別處罰規定，自無再適用前開加
    重處罰規定之餘地，附此敘明。
　2.按犯罪之情狀顯可憫恕，認科以最低刑度仍嫌過重者，得酌
    量減輕其刑，刑法第59條定有明文。前揭規定係立法者賦予
    審判者之自由裁量權，俾就具體之個案情節，於宣告刑之擇
    定上能妥適、調和，以濟立法之窮。是該條所謂犯罪之情狀
    ，乃泛指與犯罪相關之各種情狀，自亦包含同法第57條所定
    量刑斟酌之事項。是於裁判上酌減其刑時，應就犯罪之一切
    情狀（包括刑法第57條所列舉之10款事項），予以全盤考量
    ，審酌其犯罪有無可憫恕之事由，即有無特殊之原因與環境
    ，在客觀上足以引起一般同情，以及宣告法定低度刑，是否
    猶嫌過重等等，以為判斷。經查，被告就犯罪事實一(二)所
    犯之引誘使少年製造猥褻行為之電子訊號罪，其立法目的不
    外乎保護年幼之男女，於性觀念及生理發展尚未成熟之階段
    ，能免於遭受不當之性剝削，導致影響其日後身心發展，固
    有其正當性及必要性；然該罪之法定刑為「3年以上7年以下
    有期徒刑，得併科新臺幣300萬元以下罰金」，其刑度非輕
    ，然同為引誘使少年製造猥褻行為電子訊號者，其原因動機
    不一，犯罪情節亦未必相同，所造成危害社會之程度自屬有
    異，法律科處此類犯罪，所設之法定最低本刑卻屬相同，已
    難謂允當；又本院審酌被告行為時，與甲女為男女朋友關係
    ，其引誘甲女自行拍攝製造猥褻行為之數位照片1張，並傳
    送給被告，是其犯罪手段尚屬平和，誠與其他無特殊親暱關
    係或以金錢交易之犯罪情狀均屬有別，又被告於犯後坦承犯
    行，甚有悔意，並且已與告訴人甲女及甲女之母親和解成立
    ，衡諸上情，被告此部分犯行縱科以法定最輕本刑有期徒刑
    3年，與被告之行為罪責相較，仍屬情輕法重，其犯罪情狀
    在客觀上足以引起一般之同情而尚堪憫恕，爰依刑法第59條
    規定，酌量減輕其刑。
(五)爰以行為人之責任為基礎，審酌被告明知甲女為14歲以上、
    未滿16歲之少年，判斷力與自我保護能力未臻成熟，欠缺性
    隱私之自主決定能力，卻無法克制自己與甲女交往時之性需
    求，於交往期間，貿然與告訴人甲女合意發生2次之性交行
    為；又引誘甲女拍攝、製造猥褻行為之數位照片，對甲女身
    心健全、人格發展產生不良之影響；與甲女爭執時，復利用
    其持有上開數位照片之機會，以加害甲女名譽之事，恐嚇甲
    女，使甲女心生畏懼，所為實有不該，自應予非難；惟審酌
    被告年紀甚輕，先前並無刑案前科紀錄，有臺灣高等法院被
    告前案紀錄表在卷可憑，被告在網路上與甲女結識後，進而
    成為男女朋友，基於與甲女間兩情相悅之親密關係而為事實
    欄一(一)所示之犯行，犯罪過程及手段尚屬平和，又引誘使
    少年製造猥褻行為電子訊號，而被告因年輕氣盛，懷疑甲女
    移情別戀，遂為事實欄一(三)所示之犯行，於犯後均坦承犯
    行，甚有悔意，並已與告訴人甲女及甲女之母親和解成立，
    態度良好，有和解書1份在卷可憑（見本院卷第93頁）；兼
    衡被告自述為高中畢業之教育程度，從事玻璃瓶工廠之品管
    工作，未婚，獨自在外賃屋而居，需要扶養父母之生活狀況
    等一切情狀，分別量處如主文第一項所示之刑，並就成年人
    故意對少年犯恐嚇危害安全罪部分，併諭知易科罰金之折算
    標準；另就對於14歲以上未滿16歲之女子為性交罪（共2罪
    ）所處之罪刑，審酌被告2次犯行間之時空、關聯性、危害
    法益之加重程度、施以矯正之必要性等因素予以綜合考量後
    ，定如主文第一項所示應執行之刑。至於被告所犯引誘使少
    年製造猥褻行為之電子訊號罪之刑，屬於不得易科罰金或易
    服社會勞動之罪刑，依刑法第50條第1項但書規定，不得逕
    與其他各罪之罪刑合併定其應執行之刑，併予說明。
(六)緩刑：被告先前未曾因故意犯罪受有期徒刑以上刑之宣告，
    有臺灣高等法院被告前案紀錄表在卷可參，而其年紀甚輕，
    有正當之工作，因一時失慮，致罹刑章，犯後已坦承犯行，
    深表悔悟，且與告訴人甲女及甲女之母親和解成立，已如前
    述，足認被告經此次偵、審程序及科刑之教訓後，應能知所
    警惕，信無再犯之虞，是本院認為所宣告之刑，均應以暫不
    執行為適當，爰依刑法第74條第1項第1款規定，併予諭知緩
    刑5年，以勵自新。又為符合緩刑宣告之目的，本院認為有
    依法命被告為下列事項：1.為使被告於緩刑期內知法、守法
    ，並能對社會有所貢獻，爰依刑法第74條第2項第5款規定，
    併命其應於緩刑期間內，向執行檢察官所指定之政府機關、
    政府機構、行政法人、社區或其他符合公益目的之機構或團
    體，提供100小時之義務勞務（至於義務勞務之執行方法，
    核屬執行事項，由檢察官執行）。2.又為使被告能於本案從
    中深切記取教訓，促使其日後得以知曉遵守法律，避免其再
    度犯罪，並導正其前開偏差之行為，爰依同法第74條第2項
    第8款之規定，命被告接受法治教育課程3場次。3.再者，為
    確實督促被告戒慎行止，以保護被害人之安全，並參考和解
    書「三、甲方（即被告）保證絕不再與乙方聯絡及交往。」
    之內容（見本院卷第93頁），爰依刑法第74條第2項第7款規
    定，禁止被告對被害人為騷擾、接觸、跟蹤、通話、通信或
    其他非必要之聯絡行為。並依同法第93條第1項第2款、兒童
    及少年福利與權益保障法第112條之1第1項之規定宣告在緩
    刑期內付保護管束，俾能由觀護人予以適當督促，並發揮附
    條件緩刑制度之立意，以期符合本件緩刑目的。又以上為緩
    刑宣告附帶之條件，依刑法第75條之1第1項第4款規定，違
    反上開之負擔情節重大，足認原宣告之緩刑難收其預期效果
    ，而有執行刑罰之必要者，得撤銷其緩刑之宣告，併此敘明
    。
(七)又法院於判斷是否屬於「顯無必要」依兒童及少年福利與權
    益保障法第112條之1第2項規定命被告於付保護管束期間遵
    守該項各款事項時，應審酌被告犯罪時之動機、目的、手段
    、犯後態度、對被害人侵害程度、再犯可能性、與被害人之
    關係，及被告前有無曾經類似犯罪行為，或為一時性、偶發
    性犯罪等因素而為綜合判斷（立法理由第4點參照）。查被
    告係因透過交友軟體認識甲女，成為男女朋友，引誘甲女傳
    送自拍猥褻行為數位照片供其觀覽，被告所為係為滿足自身
    性慾，雖有不該，然斟酌本案被告犯行手段並未違反甲女之
    意願，所為之侵害程度相對較輕，又被告無前科，素行良好
    ，卷內亦無其他事證足以證明其先前有類似犯行，堪認被告
    本次所為僅係偶發性犯罪，且被告犯後坦承犯行，且已與甲
    女、甲女之母親成立和解，態度尚佳，頗具悔悟之心，經此
    偵審程序，再犯之可能性不高，是本院經綜合審酌上開情狀
    後，認本件顯無必要再依兒童及少年福利與權益保障法第11
    2條之1第2項規定，命被告於付保護管束期間遵守該條項所
    列各款事項，而以前開所宣告之刑罰附緩刑負擔為已足，併
    予敘明。
三、沒收：按犯兒童及少年性剝削防制條例第36條第1項至第4項
    之罪之物品，不問屬於犯罪行為人與否，沒收之，同條例第
    36條第6項定有明文。又對照刑法針對散布猥褻物品罪之沒
    收規定（刑法第235條第3項），其標的包括「文字、圖畫、
    聲音或影像之附著物」及「物品」一節觀之，依體系解釋，
    兒童及少年性剝削防制條例第36條第6項所稱之「物品」，
    應係指同條第1項至第4項所規範為猥褻或性交行為之物品本
    身（即圖畫、照片、影片、影帶、光碟、電子訊號或其他物
    品）。經查，甲女製造裸露之電子訊號，依前揭規定，均屬
    於絕對義務沒收之物，雖被告稱：已將甲女製造猥褻行為之
    照片刪除等語（見偵一卷第30頁），惟鑑於上開電子訊號，
    得輕易重製、散布、儲存於各類電子產品，甚且以現今科技
    技術，刪除後亦有方法可以還原，基於前揭法條規定意旨及
    保護被害人立場，既無證據證明本案甲女裸露胸部屬於猥褻
    行為之電子訊號數位照片1張已完全滅失，仍應依前揭規定
    宣告沒收。
據上論斷，應依刑事訴訟法第299條第1項前段，兒童及少年性剝
削防制條例第36條第2項、第6項，兒童及少年福利與權益保障法
第112條前段、第112條之1第1項，刑法第11條、第227條第3項、
第305條、第41條第1項前段，第51條第5款、第59條、第74條第1
項第1款、第2項第5、7、8款、第93條第1項第2款、刑法施行法
第1條之1第1項，判決如主文。
本案經檢察官董詠勝偵查後起訴，檢察官乙○○到庭執行職務。
中　　華　　民　　國　　111 　年　　1 　　月　　25　　日
                刑事第十三庭    審判長法  官  鄭彩鳳
                                      法  官  陳威龍
                                      法  官  王惠芬　
以上正本證明與原本無異。
如不服本判決應於收受本判決後20日內向本院提出上訴書狀，並
應敘述具體理由。其未敘述上訴理由者，應於上訴期間屆滿後20
日內向本院補提理由書狀（均須按他造當事人之人數附繕本）「
切勿逕送上級法院」。
      　　　　　　　　　　　　　　　　書記官　陳杰瑞
中　　華　　民　　國　　111 　年　　1 　　月　　25　　日
附錄本案論罪科刑法條：
中華民國刑法第227條第3項：
對於十四歲以上未滿十六歲之男女為性交者，處 7 年以下有期
徒刑。
中華民國刑法第305條
以加害生命、身體、自由、名譽、財產之事恐嚇他人，致生危害
於安全者，處2年以下有期徒刑、拘役或9千元以下罰金。
兒童及少年福利與權益保障法第112條
成年人教唆、幫助或利用兒童及少年犯罪或與之共同實施犯罪或
故意對其犯罪者，加重其刑至二分之一。但各該罪就被害人係兒
童及少年已定有特別處罰規定者，從其規定。
對於兒童及少年犯罪者，主管機關得獨立告訴。
兒童及少年性剝削防制條例第36條
拍攝、製造兒童或少年為性交或猥褻行為之圖畫、照片、影片、
影帶、光碟、電子訊號或其他物品，處1年以上7年以下有期徒刑
，得併科新臺幣1百萬元以下罰金。
招募、引誘、容留、媒介、協助或以他法，使兒童或少年被拍攝
、製造性交或猥褻行為之圖畫、照片、影片、影帶、光碟、電子
訊號或其他物品，處3年以上7年以下有期徒刑，得併科新臺幣3
百萬元以下罰金。
以強暴、脅迫、藥劑、詐術、催眠術或其他違反本人意願之方法
，使兒童或少年被拍攝、製造性交或猥褻行為之圖畫、照片、影
片、影帶、光碟、電子訊號或其他物品者，處7年以上有期徒刑
，得併科新臺幣5百萬元以下罰金。
意圖營利犯前三項之罪者，依各該條項之規定，加重其刑至二分
之一。
前四項之未遂犯罰之。
第1項至第4項之物品，不問屬於犯罪行為人與否，沒收之。